臺灣屏東地方法院刑事判決　　　　　　 100年度易字第1065號
公　訴　人　臺灣屏東地方法院檢察署檢察官
被　　　告　陳俊瑋
上列被告因竊盜案件，經檢察官提起公訴（100 年度偵字第574
3 號），茲因被告就被訴事實為有罪之陳述，經告知簡式審判程
序意旨並聽取公訴人及被告之意見後，本院裁定依簡式審判程序
審理，判決如下：
    主  文
陳俊瑋犯攜帶兇器竊盜罪，累犯，處有期徒刑柒月。
    事  實
一、陳俊瑋前因違反商業會計法案件，於民國98年11月23日，經
    臺灣高雄地方法院以98年度審簡字第2899號判處有期徒刑3
    月確定，甫於99年3 月29日易科罰金執行完畢，仍不知警惕
    ，緣其受雇於邱彥綾開設、邱光明管理位在屏東縣萬巒鄉○
    ○路43之1 號之連盈營造有限公司（下簡稱連盈公司），並
    擔任屏東縣政府工務處養護科發包予連盈公司「99年度道路
    巡查維護案A 標」（含萬丹、竹田、萬巒、泰武、新園、崁
    頂、潮州、東港、南州、林邊、佳冬、新埤、來義等鄉鎮市
    ○○○○○路系統道路）之公路系統道路巡查維護工作。陳
    俊瑋乘上開道路巡查維護工作得向屏東縣政府公務處養護科
    （承辦人林光明）報修水溝蓋之機會，竟基於為自己不法所
    有之竊盜犯意，於100 年4 月26日13時45分許，單獨駕駛車
    牌號碼P4-0752 號自用小貨車巡查維護道路時，攜帶客觀上
    可作為兇器使用之鐵鎚1 支（為連盈公司所有），至屏東縣
    麟洛鄉○○路363 號附近之道路旁，以鐵鎚撬起該處路旁水
    溝蓋之方式，竊取屏東縣政府所有之水溝蓋2 塊，得手後即
    以上開小貨車載離現場，嗣為路過民眾陳桂梯、馮景光目擊
    而告知屏東縣麟洛鄉田心村村長曾耀輝後，由曾耀輝報警處
    理，始為警循線查獲上情。
二、案經屏東縣政府警察局屏東分局報告臺灣屏東地方法院檢察
    署檢察官偵查起訴。
    理  由
一、被告陳俊瑋所犯係死刑、無期徒刑、最輕本刑為3 年以上有
    期徒刑以外之罪，其於準備程序就前揭被訴事實均為有罪之
    陳述，經告知簡式審判程序之旨，並聽取其與公訴人之意見
    後，本院認無不得或不宜改依簡式審判程序進行之情，爰依
    刑事訴訟法第273 條之1 第1 項、第284 條之1 規定，裁定
    進行簡式審判程序，其證據調查依同法第273 條之2 所定原
    不受審判外陳述排除之限制；又被告對於卷內各項證據亦不
    爭執證據能力，復無事證顯示有何違法取得或類此瑕疵之情
    ，故卷內所列各項證據，自均有證據能力，合先敘明。
二、前揭犯罪事實，業據被告陳俊瑋於本院審理時自白不諱，核
    與證人林光明、邱彥綾、邱光明、陳桂梯、馮景光及曾耀輝
    證述情節均大致相符，復有採證現場照片、贓物認領保管單
    2 紙、屏東縣政府99年9 月28日平府工養字第0990236340號
    及所附屏東縣政府勞務契約書、屏東縣政府「99年度道路巡
    查維護案A 標四月份重要道路巡查日報表」及路口監視器影
    像翻拍畫面等在卷可稽。足認被告之自白與事實相符，應可
    採信。本件犯罪事證明確，應依法論科。
三、按刑法第321 條第1 項第3 款所稱「兇器」，其種類並無限
    制，凡客觀上足以對人之生命、身體、安全構成威脅，具有
    危險性之兇器均屬之，且只須行竊時攜帶此種具有危險性之
    兇器已足，並不以攜帶之初有行兇之意圖為必要（最高法院
    79年度臺上字第5253號判例參照）。查被告持有之鐵鎚為金
    屬材質製造，既可撬起水溝蓋，足見其質地堅硬，如持以行
    兇，依照一般社會通念，足以對人之生命、身體產生危害，
    自屬兇器無訛。是被告攜帶上開工具行竊，雖自始並無持以
    行兇之意圖，仍應該當攜帶兇器竊盜罪。核被告陳俊瑋所為
    係犯刑法第321 條第1 項第3 款之攜帶兇器竊盜罪。被告陳
    俊瑋前有如事實欄所載之前科紀錄，有臺灣高等法院被告前
    案紀錄表1 份附卷可按，被告前受有期徒刑之執行完畢後，
    5 年內故意再犯本件有期徒刑以上之罪，應依刑法第47條第
    1 項規定論以累犯，並依法加重其刑。爰審酌本件被告竊取
    屏東縣政府所有之水溝蓋，雖將之出售所得固屬不高，惟對
    用路人則造成極大使用道路之危險。又前犯相同案件為警查
    獲後，仍未知悔悟，再犯本案，顯對其犯行所造成之危害認
    識不足。然念及其犯後坦承犯行且已經將水溝蓋返還屏東縣
    政府，犯後態度良好，暨其之家庭狀況為小康、智識程度為
    高職肄業等一切情狀，量處如主文所示之刑。末其作案用之
    鐵鎚1 支，非為被告所有，已據被告供明在卷，爰不宣告沒
    收，併此敘明。
據上論斷，應依刑事訴訟法第299 條第1 項前段，第273 條之1
，刑法第321 條第1 項第3 款、第47條第1 項，判決如主文。
本案經檢察官陳新君到庭執行職務。
中    華    民    國   100    年    10    月    17    日
                  刑事第二庭    法  官  林鈴淑
以上正本證明與原本無異。
如不服本判決應於收受判決後10日內向本院提出上訴書狀，並應
敘述具體理由；其未敘述上訴理由者，應於上訴期間屆滿後20日
內向本院補提理由書（均須按他造當事人之人數附繕本）「切勿
逕送上級法院」。
中    華    民    國   100    年    10    月    17    日
                                書記官  林銀雀
附錄論罪科刑法條
刑法第321條（加重竊盜罪）
犯竊盜罪而有下列情形之一者，處 6 月以上、5 年以下有期徒
刑，得併科新臺幣 10 萬元以下罰金：
一、侵入住宅或有人居住之建築物、船艦或隱匿其內而犯之者。
二、毀越門扇、牆垣或其他安全設備而犯之者。
三、攜帶兇器而犯之者。
四、結夥三人以上而犯之者。
五、乘火災、水災或其他災害之際而犯之者。
六、在車站、埠頭、航空站或其他供水、陸、空公眾運輸之舟、
    車、航空機內而犯之者。
前項之未遂犯罰之。